臺灣臺中地方法院刑事判決　　　　　　 100年度易字第3372號
公　訴　人　臺灣臺中地方法院檢察署檢察官
被　　　告　吳家豪
　　　　　　陳信
上列被告等因竊盜案件，經檢察官提起公訴（100 年度偵字第13
702 號），本院判決如下：
    主    文
吳家豪共同攜帶兇器竊盜，處有期徒刑拾月，另案扣案之螺絲起
子壹支沒收。
陳信共同攜帶兇器竊盜，累犯，處有期徒刑捌月，另案扣案之
螺絲起子壹支沒收。
    犯罪事實
一、吳家豪前於民國91年間因殺人未遂案件，經臺灣高等法院臺
    中分院以91年度上訴字第1665號判決判處有期徒刑8 年確定
    ，另於92年間因竊盜案件，經本院以92年度易字第1280號判
    決判處有期徒刑1 年4 月確定，嗣再經本院以96年度聲減字
    第2812號裁定減刑減為有期徒刑8 月確定，二者接續執行，
    於92年10月17日入監執行，於100 年2 月2 日縮短刑期假釋
    出監（未構成累犯）；而陳信前於97年間因竊盜案件，經
    臺灣高等法院臺中分院以97年度上易字第1952號判決判處有
    期徒刑3 月、3 月、6 月，應執行有期徒刑10月確定，另於
    98年間因竊盜案件，經臺灣彰化地方法院以98年度易字第86
    號判決判處有期徒刑5 月確定，嗣再經臺灣彰化地方法院以
    98年度聲字第834 號裁定定應執行刑為有期徒刑1 年2 月確
    定，於98年10月8 日縮刑期滿執行完畢。詎吳家豪及陳信
    均仍不知悔改，於100 年3 月19日下午2 時58分許，吳家豪
    騎乘車牌號碼G6V-985 號重型機車，陳信騎乘車牌號碼53
    3-BXN 號重型機車，行經臺中市太平區○○○路55號前，見
    張萍芳所有車牌號碼P9-7386 號自用小客車停在該處，且無
    人看守而認有機可乘，吳家豪及陳信竟共同基於意圖為自
    己不法所有之犯意聯絡，由陳信騎乘上開機車在旁把風，
    吳家豪則持其所有客觀上足對人之生命、身體、安全構成威
    脅，可作為兇器使用之螺絲起子1 支（在臺灣南投地方法院
    100 年度審易字第66號吳家豪所犯竊盜案件查扣中），先敲
    破上開自用小客車之右前車窗玻璃（毀損部分未據告訴），
    再進入車內竊取張萍芳所有置放在車內之米白色布質花紋側
    背包1 只（內有現金新臺幣﹝下同﹞3 萬元、SONY牌T 系列
    數位相機1 台、三星牌行動電話1 支、健保卡1 張及元大商
    業銀行、臺中商業銀行金融卡各1 張），得手後，吳家豪旋
    即將所竊得之上開側背包放置於其所騎乘上開車牌號碼G6V-
    985 號重型機車之置物箱內，再與陳信分別騎乘上開重型
    機車逃離現場，並到附近公園處將所竊得之現金朋分花用，
    其餘物品連同側背包則隨之丟棄在上開公園附近（未尋獲）
    。嗣經張萍芳發現遭竊而報警究辦，再經警調閱臺中市太平
    區○○○路監視器錄影畫面，而依監視器錄影畫面中吳家豪
    及陳信所騎乘上開機車之車牌號碼始循線查獲吳家豪及陳
    信，而查悉上情。
二、案經臺中市政府警察局太平分局移送臺灣臺中地方法院檢察
    署檢察官偵查起訴。
    理  由
壹、程序方面
    按被告以外之人於審判外之言詞或書面陳述，除法律有規定
    者外，不得作為證據，刑事訴訟法第159 條固定有明文，惟
    被告以外之人於審判外之陳述，雖不符同法第159 條之1 至
    之4 規定，而經當事人於審判程序同意作為證據，法院審酌
    該言詞陳述或書面陳述作成時之情況，認為適當者，亦得為
    證據；又當事人、代理人或辯護人於法院調查證據時，知有
    第159 條第1 項不得為證據之情形，而未於言詞辯論終結前
    聲明異議者，視為有前項之同意，同法第159 條之5 亦定有
    明文。其立法意旨在於傳聞證據未經當事人之反對詰問予以
    核實，原則上先予排除，惟若當事人已放棄詰問或未聲明異
    議，基於證據資料愈豐富，愈有助於真實發現之理念，且強
    化言詞辯論原則，法院自可承認該傳聞證據例外擁有證據能
    力。經查，本判決所引用之下列各項證據方法之證據能力，
    被告2 人及檢察官於本院審理中調查證據時，知有刑事訴訟
    法第159 條第1 項不得為證據之情形，未於言詞辯論終結前
    聲明異議（見本院卷第37頁背面），且本院審酌上開言詞陳
    述或書面陳述作成時之客觀情況均無不當，並無不宜作為證
    據之情事，則依刑事訴訟法第159 條之5 之規定，認均具有
    證據能力。
貳、實體方面
一、上開犯罪事實，業據被告吳家豪、陳信於警詢、偵查中及
    本院審理時坦承不諱，核與證人即被害人張萍芳於警詢中所
    述遭竊之情節相符，復有車輛詳細資料2 紙、車牌號碼P9-7
    386 號自用小客車之行車執照1 紙、監視器錄影畫面翻拍照
    片8 張在卷可稽（見警卷第19至21頁、第23至26頁），是被
    告2 人上開自白核與事實相符，應堪採信。本案事證明確，
    被告2 人上開竊盜之犯行均洵堪認定，應依法論科。
二、按刑法第321 條第1 項第3 款之攜帶兇器竊盜罪，係以行為
    人攜帶兇器竊盜為其加重條件，此所謂兇器，其種類並無限
    制，凡客觀上足對人之生命、身體、安全構成威脅，具有危
    險性之兇器均屬之，且祇須行竊時攜帶此種具有危險性之兇
    器為已足，並不以攜帶之初有行兇之意圖為必要（最高法院
    79年台上字第5253號判例意旨可資參照）。經查，被告2 人
    持以行竊之螺絲起子1 支於本案中雖未扣案，然從被告吳家
    豪持上開螺絲起子敲破自用小客車之右前車窗玻璃以觀，足
    徵被告吳家豪使用之螺絲起子應係金屬製品，且質地堅硬，
    客觀上當足以對人之生命、身體、安全構成威脅，顯具有危
    險性，為刑法第321 條第1 項第3 款所稱之兇器無疑。是核
    被告吳家豪、陳信所為，均係犯刑法第321 條第1 項第3
    款之攜帶兇器竊盜罪。又被告吳家豪、陳信2 人就上開竊
    盜犯行間，有犯意聯絡及行為分擔，均應論以共同正犯。另
    被告陳信前於97年間因竊盜案件，經臺灣高等法院臺中分
    院以97年度上易字第1952號判決判處有期徒刑3 月、3 月、
    6 月，應執行有期徒刑10月確定，另於98年間因竊盜案件，
    經臺灣彰化地方法院以98年度易字第86號判決判處有期徒刑
    5 月確定，嗣再經臺灣彰化地方法院以98年度聲字第834 號
    裁定定應執行刑為有期徒刑1 年2 月確定，於98年10月8 日
    縮刑期滿執行完畢乙節，有臺灣高等法院被告前案紀錄表1
    份在卷可按，其受徒刑之執行完畢後，5 年以內故意再犯有
    期徒刑以上之本罪，為累犯，應依刑法第47條第1 項規定，
    加重其刑。爰審酌被告2 人前均已有多次竊盜之前科紀錄，
    ，有被告2 人之臺灣高等法院被告前案紀錄表可憑，且正值
    青壯，不思以己力獲取所需，竟共同攜帶兇器行竊，致被害
    人受有財產上之損失，惟念其2 人犯後均坦承犯行，尚知悔
    悟，及被害人所受之損害程度，被告吳家豪立於主謀之地位
    ，被告陳信僅擔任把風工作等一切情狀，分別量處如主文
    所示之刑，以資懲儆。供本案竊盜所用之螺絲起子1 支，係
    被告吳家豪所有等情，業據被告吳家豪於本院審理時供承在
    卷（見本院卷第38頁背面），雖於本案中並未扣案，惟被告
    吳家豪於偵查中及本院審理時均供稱：該螺絲起子是在臺灣
    南投地方法院100 年度審易字第66號那件案件扣押中等語（
    見偵查卷第30頁、本院卷第38頁背面），且被告吳家豪於10
    0 年4 月16日上午11時30分許，在南投縣草屯鎮○○路374
    號前，因竊盜案件為警查獲時，確有經警扣得螺絲起子，有
    臺灣南投地方法院100 年度審易字第66號刑事判決書1 份在
    卷可參（見本院卷第29頁），是供本案竊盜所用之螺絲起子
    顯未滅失，爰依刑法第38條第1 項第2 款之規定，並依共犯
    共同負責原則，於被告2 人所犯加重竊盜之罪刑項下，併予
    宣告沒收。
據上論斷，應依刑事訴訟法第284 條之1 、第299 條第1 項前段
，刑法第28條、第321 條第1 項第3 款、第47條第1 項、第38條
第1 項第2 款，判決如主文。
本案經檢察官戚瑛瑛到庭執行職務。
中    華    民    國   100    年    12    月    1     日
                  刑事第十一庭  法  官  陳玉聰
以上正本證明與原本無異。
如不服本判決，應於收受送達後10日內向本院提出上訴書狀（應
敘述具體理由並附繕本）。上訴書狀如未敘述理由，應於上訴期
間屆滿後20日內補提理由書於本院。
                                書記官  魏愛玲
中    華    民    國   100    年    12    月    1     日
附錄本判決論罪科刑之法條：
刑法第321條第1項第3款
犯竊盜罪而有左列情形之一者，處6 月以上5 年以下有期徒刑，
得併科新臺幣10萬元以下罰金：
三、攜帶兇器而犯之者。